臺灣高等法院高雄分院刑事判決　　　　　　　　　　九十一年度上易字第七四一號
　　上　訴　人
　　即　被　告　乙○○
右上訴人因竊盜案件，不服臺灣屏東地方法院九十年度易字第一三八五號，中華民國
九十一年三月十一日第一審判決（起訴案號：臺灣屏東地方法院檢察署九十年度偵字
第五五五六號）提起上訴，本院判決如左：
    主  文
上訴駁回。
    事  實
一、乙○○與甲○○間向有道路通行糾紛嫌隙，乙○○不滿甲○○在屏東縣牡丹鄉石
    門村（起訴書及原判決均誤為大梅村）大梅路產業道路旁（牡丹鄉○○段一二四
    六號土地，該土地所有權人係甲○○）豎立預告封路之告示牌，竟與年籍不詳之
    成年男子「施江山」（同音）共同基於意圖為自己不法所有之犯意聯絡，駕駛一
    輛車牌號碼不詳之白色自小貨車，於民國九十年八月六日下午六時許，在上開產
    業道路旁，見四下無人，推由「施江山」徒手將甲○○所有上開告示牌一面拔起
    而竊取，得手後即放置於前開貨車後方離去，適經路過之黃依齡發覺告知甲○○
    ，而為警循線查獲。
二、案經甲○○訴由屏東縣警察局恆春分局報請台灣屏東地方法院檢察署檢察官偵查
    起訴。
    理  由
一、訊據上訴人即被告乙○○（下稱被告）坦承有於前開時間與施江山駕駛自用小貨
    車行經前開地點，雖矢口否認有何竊盜犯行，辯稱：當天伊與施江山是去修路，
    並拆除沿路自己架設的餐廳（米奇土雞城）招牌，絕無竊取甲○○所有之告示牌
    云云。惟查：
（一）右揭事實，業據告訴人甲○○指訴甚詳，核與目擊證人即當時路過之黃依齡於
      警訊、偵查及原審中證稱：當時伊從山上駕車下山時看到被告及施江山，且因
      為該路是單線通車，伊等被告通過後才走，前後停留三分鐘左右，伊看到施江
      山徒手拔起告示牌後便放到小貨車裡，被告還交代伊不要跟別人講，又問伊「
      你要回去嗎？」，另被告車上並無其他告示牌，伊後面也沒有其他車輛，被告
      等也沒有在修路等語明確；而證人黃依齡於原審另證稱：與被告並無糾紛等語
      ，是證人黃依齡當無甘冒偽證之刑責設詞誣陷被告之理。
（二）參以被告與告訴人甲○○間確曾有道路通行糾紛存在，此可由被告所提出附卷
      之前向屏東縣政府警察局、林務局、牡丹鄉公所、恆春分局及牡丹分駐所檢舉
      告訴人及其子郭進雄之陳情書所載：告訴人及其子圍堵交通、帶刀威脅路人、
      造成車輛通行困難一節觀之即明，且被告於本院亦自陳：伊看到告訴人所豎立
      那個牌子很討厭等語無訛，則被告藉竊取告訴人所立之告示牌以示不滿，亦與
      常情無違。而告訴人所豎立之告示牌係以完整美麗板組裝而成，有相片可按，
      告訴人主張該告示牌價值約新台幣三千元等語，是該告示牌有一定之財產價值
      無疑，被告乘人不注意之際，將之竊取，置於自己車內駕車離去足認其有不法
      所有意圖竊取他人動產之犯行已明。
（三）至被告雖於原審舉證人王春妹以證明其並無竊取被害人所立之告示牌，其所拆
      之牌子為其餐廳招牌一節；然查，據前開被告檢舉被害人母子後警方所攝之相
      片（參偵查卷第十二頁）二幀所示，該路段僅有告訴人豎立知告示牌，並未架
      設有其他招牌，是證人王春妹所稱被告駕車沿途所拆的是被告餐廳之牌子一節
      ，令人存疑。雖證人王春妹稱：有看見被告車上放小小的牌字，上面寫「米奇
      」一事，然證人王春妹自陳：當時距離被告車輛十幾公尺遠，又在證人黃依齡
      車子之後方等語，則證人王春妹如何清楚見到被告貨車後方之物品？又如何看
      見牌子上所寫之文字？況證人王春妹與被告有七、八年之交情，已據其陳明在
      卷，於偵查及原審審理均係被告自行攜同到庭，則其所為與證人黃依齡上開所
      證情節大相逕庭，顯不可採。
（四）被告於原審另聲請傳訊牡丹鄉鄉長為證人，惟案發當時，鄉長既不在現場，亦
      無從證明被告當天之行為，縱令其證稱被告及施江山在右揭時、地修路，亦無
      從推翻告訴人之指訴及證人黃依齡之證詞，是該鄉長並無傳訊之必要。
二、核被告所為，係犯刑法第三百二十條第一項之竊盜罪。被告與施江山成年者之間
    ，有犯意聯絡與行為分擔，皆為共同正犯。原審因而適用刑法第二十八條、第三
    百二十條第一項、第四十一條第一項前段，罰金罰鍰提高標準條例第一條前段、
    第二條之規定，並審酌被告犯罪之動機、目的、手段、所生損害、犯後態度等一
    切情狀，量處拘役三十日，及諭知易科罰金之折算標準。經核原判決認事用法，
    均無不合，量刑亦甚妥適，被告上訴意旨，否認犯罪，指摘原判決不當，為無理
    由，應予駁回。
據上論斷，應依刑事訴訟法第三百六十八條，判決如主文。
本案經檢察官郭振昌到庭執行職務。
中      華      民      國    九十一    年      七      月      五      日
                              臺灣高等法院高雄分院刑事第七庭
                                  審判長法官  李春昌
            法官  黃憲文
                                        法官  莊飛宗
右正本證明與原本無異。
不得上訴。
                                  法院書記官  張明賢
中      華      民      國    九十一    年      七      月      八      日
附錄：本判決論罪科刑法條全文
刑法第三百二十條第一項
意圖為自己或第三人不法之所有，而竊取他人之動產者，為竊盜罪，處五年以下有期
徒刑、拘役或五百元以下罰金。
